【裁判字號】    89,訴,2160
【裁判日期】    900119
【裁判案由】    毒品危害防制條例
【裁判全文】
臺灣臺中地方法院刑事判決                        八十九年度訴字第二一六號
    公  訴  人  台灣台中地方法院檢察署檢察官
    被      告  甲○○
    選任辯護人  朱元宏
                張仕賢
右列被告因違反毒品危害防制條例案件，經檢察官提起公訴（八十九年度毒偵字第五
六四八號），本院判決如左：
    主  文
甲○○無罪。
    理  由
一、公訴意旨係以：被告甲○○於民國（下同）八十七年間因犯施用毒品案件，經本
    署檢察官聲請台灣台中地方法院以八十七年度毒聲字第二一二七號裁定送觀察、
    勒戒後，認無繼續施用毒品之傾向，經本署檢察官於八十七年十月九日以八十七
    年度偵字第二０八三三號為不起訴處分確定在案。甲○○又基於概括之犯意，自
    八十八年五月初起至同年七月二十四日止，連續施用第一、二級毒品海洛因及安
    非他命，嗣於八十八年七月二十四日下午三時許，在台中市○○街一００號十樓
    之一住處為警查獲，經本署檢察官聲請台灣台中地方法院以八十八年度毒聲字第
    二七四二號裁定送觀察、勒戒後認有施用毒品傾向，再裁定送強制戒治，滿三個
    月後復經該院裁定停止強治戒治並付保護管束（八十九年八月十二日保護管束期
    滿）。詎甲○○猶不知悔改，於保護管束期間內，並於前案八十八年九月二十七
    日宣示判決之後，復於八十九年七月二十一日或前三日內某日，在不詳地點，以
    不明方式，施用第一級毒品海洛因一次，嗣於八十九年七月二十一日至本署觀護
    人室報到後，經採其尿液送驗結果，檢出嗎啡陽性反應，始查悉上情。因認被告
    涉犯有毒品危害防制條例第十條第一項之施用第一級毒品罪嫌等語。
二、按犯罪事實應依證據認定之，無證據不得推定其犯罪事實，刑事訴訟法第一百五
    十四條定有明文。又認定不利於被告之事實，須依積極證據，苟積極證據不足為
    不利於被告事實之認定時，即應為有利於被告事實之認定，更不必有何有利之證
    據（最高法院三十年上字第八一六號判例參照）；訊據被告甲○○堅決否認有施
    用第一級毒品海洛因之犯行，辯稱：伊於八十八年七月中旬間曾因生病而服用感
    冒藥等物，不知是否係服用該感冒藥所引起之偽陽性或是檢驗員過失，而有前揭
    嗎啡陽性反應，因伊確未施用毒品等語。經查：被告於八十九年七月廿一日所採
    集之尿液經送台灣尖端先進生技醫藥股份有限公司檢測結果，被告之尿液固呈嗎
    啡及可待因之陽性反應，惟本院命被告提出其所服用之藥水經本院送法務部調查
    局檢驗結果為：送驗藥水檢驗結果無嗎啡、海洛因毒品反應，而含有可待因成分
    ，該藥水經人體服用後，以本局檢驗方法，有可能於尿液中檢出少量嗎啡及較大
    量之可待因陽性反應，然本局依嗎啡及可待因含量比例不會判定為毒品陽性反應
    ，有該局（八九）陸（一）字第八九０八五七三五號檢驗通知書在卷可按，可見
    被告所辯並非全然無因，因而本院再將前揭被告尿液送法務部調查局複驗，檢驗
    結果為嗎啡及甲基安非他命，均呈陰性反應，有該局（八九）陸（一）字第八九
    ０九二二九三號檢驗通知書一份在卷可按，可見被告是否確有施用海洛因確屬可
    疑？再參以公訴人憑以認定被告施用海洛因係前揭先進公司之檢測報告，惟經複
    驗，呈相反之結果，且被告自偵查中即已主張其確有服用感冒藥水，而該藥水
    又確可能檢出嗎啡之陽性反應，然尚不至被判定為施用毒品，本件確有可疑之處
    ，佐以在無相關更積極證據之佐證下，本院寧採信法務部調查局之檢驗結果。綜
    上，被告所辯尚堪採信。此外，復查無其他積極證據足資證明被告有公訴人所指
    施用海洛因之犯行，揆諸前揭說明，自屬不能證明被告犯罪，爰為諭知無罪之判
    決。
據上論斷，應依刑事訴訟法第三百零一條第一項判決如主文。
本案經檢察官王全中到庭執行職務。
中      華      民      國     九十    年     一     月      十九       日
                                      臺灣臺中地方法院刑事第一庭
                                        法  官    吳  進  發
右正本證明與原本無異。
如不服本判決，應於判決送達後十日內向本院提出上訴狀，上訴於臺灣高等法院臺中
分院( 須附繕本 )。
                                        書記官
中      華      民      國     九十    年     一     月      二十       日


司法院資訊處製作；財團法人民間司法改革基金會備份。
